# 求助，外协加工和委外加工的区别

提问人：李小四 212212 时间：2020-08-29 16:13:00
外协加工和委外加工的区别是什么？如果企业将自己的原材料销售给A单位，A单位加工后再回售给企业，那企业销售原材料可以确认为其他业务收入么？如果不能应该如何进行账务处理呢？

回答人：chenyiwei
这两者的表述差异，在会计上不具有实质性意义。
关键还是看在加工期间，相关原材料及由其加工得到的商品的控制权是否没有转移，其风险和报酬是否仍由委托方享有或承担，如委托方订购的加工后成品的数量是否不低于交付的原材料数量对应的正常情况下可加工成品数量、所提供的材料是否具有专用性、成品回售价格的确定方法是否按照原材料售价加加工费，而不一定按照该成品的市价等。